臺灣高等法院刑事判決　　　　　　　　　九十一年度上易字第二八號
　　上　訴　人
　　即　被　告　甲○○
右上訴人，因竊盜案件，不服臺灣桃園地方法院，九十年度易字第二五六五號，中華
民國九十一年三月廿八日第一審判決（起訴案號：臺灣桃園地方法院檢察署九十年度
偵字第一０九六四號及以九十一年偵字第三０四號移送原審併辦）提起上訴，本院判
決如左：
    主      文
原判決撤銷。
甲○○連續於夜間侵入有人居住之建築物、攜帶兇器竊盜，累犯，處有期徒刑壹年。
扣案之油壓剪壹支、瓦斯噴燈壹個、六角扳手改造之萬能鑰匙壹支、十字起子壹支、
扳手壹支、老虎鉗壹支均沒收。
    事      實
一、甲○○曾於民國（下同）八十八年間因竊盜案件，經原審法院判處有期徒刑七月
    ，於八十九年三月三十日執行完畢；又因違反毒品危害防制條例案件，經原審法
    院判處有期徒刑七月，並於八十九年十二月十六日執行完畢出獄。詎仍不思悔改
    ，基於意圖為自己不法所有之概括犯意，先於九十年七月三日凌晨四時八分許，
    持客觀上具有危險性、可作為兇器使用之油壓剪一支及瓦斯噴燈一個，侵入桃園
    縣中壢市○○里○○路十八號有人居住之建築物地下室，剪斷地下室內發電機之
    電線約二百八十尺（價值約新台幣二萬八千元）後欲竊取變賣之，然因無法帶離
    該電線，而該該電線置放於該地下室某處。甲○○復於翌日即同年月四日凌晨三
    時二十分許，侵入同市○○里○○○街二十二號有人居住之建築物地下室，持其
    自製客觀上足供兇器使用以六角扳手改造之萬能鑰匙，竊取丁○○所有之車牌號
    碼ＫＡ－二七六○號自用小客車一輛，得手後；旋於當日凌晨三時三十分許，駕
    駛該竊得之上開車輛，再次侵入同市○○里○○路十八號地下室（未關鐵捲門）
    ，擬接續以該車輛裝載前開置放於地下室之電線之際，為丙○○報警當場查獲，
    並扣得其所有供其竊盜所用之油壓剪一支、瓦斯噴燈一個及六角扳手改造之萬能
    鑰匙一支。其再承前開意圖為自己不法所有之概括犯意，於九十年十二月二十日
    下午一時許，持其所有客觀上足以對人之生命及身體安全構成威脅且具有危險性
    可供兇器使用之十字起子、扳手、老虎鉗各一支，無故侵入桃園縣龍潭鄉○○路
    一八○號「愛王股份有限公司」（下稱愛王公司）建築物及附連圍繞之土地，竊
    取紅外線感應器一支（價值約新臺幣二千一百元），得手後正欲繼續竊取其他財
    物時，因觸動警報系統，為保全人員戴文添會同警員當場查獲，並扣得其所有供
    其竊盜所用之十字起子、扳手、老虎鉗各一支。
二、案經桃園縣警察局中壢分局報請臺灣桃園地方法院檢察署檢察官偵查起訴，甲○
    ○九十年十二月二十日犯行經愛王公司代表人乙○○訴由桃園縣警察局平鎮分局
    報請該署檢察官移送原審併案審理。
    理      由
一、訊據上訴人即被告甲○○對於右揭九十年七月三日及四日之竊盜犯行坦承不諱，
    惟否認同年十二月二十日之竊盜犯行，辯稱：愛王公司是一個廢棄工廠，伊只是
    進去看看伊並非要竊盜，伊係破壞感應器，並非要竊取該物云云。經查：被告有
    右揭竊盜犯行，業據被告於警訊及偵訊時坦承不諱，並經證人丙○○、丁○○、
    乙○○、戴文添等人於警訊時證述綦詳，並有認領保管領據三紙及車輛竊盜、車
    牌失竊資料個別查詢報表－查詢車牌認可資料一紙、照片十三張、九張附卷可稽
    ，復有如事實欄所載之物扣案可資佐證，足認被告對九十年七月三日及四日竊盜
    犯行之自白與事實相符，堪予採信。而參以被告於九十年十二月二十日該次犯行
    為警查獲時，係於其手中起出該紅外線感應器一支，堪認其具有不法所有之意圖
    甚明，而該愛王公司並非廢棄工廠，有保全公司護衛公司安全，業據戴文添於警
    訊中供承甚明，故其就否認九十年十二月二十日侵入愛王公司竊盜犯行之辯解，
    顯係事後卸責之詞，不足採信。是本件事證明確，被告竊盜犯行，洵堪認定。
二、按刑法第三百二十一條第一項第三款之攜帶兇器，乃指行為人攜帶兇器有行兇之
    可能，客觀上具有危險性，至其主觀上有無持以行兇或反抗之意思，尚非所問，
    竊盜攜帶油壓剪、瓦斯噴燈及以六角扳手改造之自製萬能鑰匙，雖係供行竊之工
    具，然如客觀上足對人之身體、生命構成威脅，仍應成立攜帶兇器竊盜罪。被告
    甲○○九十年七月三日該次所為，行竊之電線，雖已剪斷，惟數量甚巨，被告無
    法徒手取走，顯難認已置於被告自己實力支配之下，被告甲○○復於九十年七月
    四日凌晨以竊得之自小客車擬接運前日剪斷置放於原處之電線，顯係接續之竊盜
    行為，其於搬運時當場被警逮捕，應屬未遂，核其竊取電線之行為，係犯刑法第
 三百二十一條第二項、第一項第一款、第三款之加重竊盜未遂罪；被告甲○○於
    同年七月四日凌晨侵入前開大樓地下室攜帶客觀上可為兇器使用之六角扳手改造
    之萬能鑰匙竊取自小客車之所為，係犯同法第三百二十一條第一項第一款、第三
    款之加重竊盜罪；又其於同年十二月二十日所為，係犯刑法第三百零六條第一項
    之無故侵入他人建築物罪、同法第三百二十一條第一項第三款之加重竊盜罪。被
    告先後多次竊盜犯行，時間緊接，以同一方式反覆為之，所為係犯罪構成要件相
    同之行為，顯係基於概括犯意反覆為之，應依連續犯之規定，論以情節較重九十
    年七月四日竊取自小客車該次之於夜間侵入有人居住之建築物、攜帶兇器竊盜罪
    。至被告於九十年十二月二十日該次所犯無故侵入他人建築物罪與攜帶兇器竊盜
    二罪間，有方法結果之牽連關係，應一重論以攜帶兇器竊盜罪。至被告於九十年
    十二月二十日下午一時許，持足供兇器使用之十字起子、扳手、老虎鉗各一支，
    無故侵入桃園縣龍潭鄉○○路一八○號「愛王股份有限公司」建築物及附連圍繞
    之土地，竊取紅外線感應器之犯行部分，雖未據公訴人起訴，惟該部分竊盜、無
    故侵入他人建築物犯行，因與本件已起訴且論罪科刑部分，有連續犯、牽連犯之
    裁判上一罪關係，為起訴效力所及，故本院自得併予審理，併予明。又被告曾
    因違反毒品危害防制條例案件，經原審法院判處有期徒刑七月，並於八十九年十
    二月十六執行完畢出獄，此有臺灣桃園地方法院檢察署刑案資料查註紀錄表及本
    院被告全國前案記錄表各一份存卷可按，其於刑之執行完畢後五年內再犯本件有
    期徒刑以上之罪，為累犯，應依法第四十七條規定加重其刑。
三、原審因而予以論罪科刑，固非無見。惟查被告竊取前開地下室之電線，雖分二日
    為之，惟依其行為觀之，應認係接續為之，檢察官起訴認被告此部分所為，係犯
    刑法第三百二十一條第二項，第一項第一款、第三款之加重竊盜未遂罪，原甚正
    確，原判決竟認七月三日所為係犯刑法第三百二十一條第一、三款之加重竊盜既
    遂罪，七月四日所為係犯刑法第三百二十一條第一項第一款之加重竊盜罪，所持
    見解，尚非允洽；另查被告僅於八十八年間有竊盜前科一次，（其於八十八年間
    曾因施用第二級毒品被判刑，應屬自我行為），本次三次竊盜行為，情節尚非嚴
    重，尚難依此認其有犯罪習慣。被告上訴，否認至愛王公司意在行竊，雖無可採
    ，而其認尚非有犯罪習慣，指摘原判決不當，核為有理由，原判決既有可議，自
    應由本院將之撤銷改判。爰審酌被告犯罪之動機、目的、攜帶客觀上足供為兇器
    使用之工具夜間侵入有人居住建築物取他人財物之手段、危害他人住居安全，暨
    前開素行、犯罪所生之損害，及犯罪後態度等一切情狀，量處有期徒刑壹年。至
    扣案之油壓剪及六角扳手改造之萬能鑰匙各一支，十字起子、扳手、老虎鉗各一
    支，均為供被告犯竊盜罪所用之物，且為被告所有，業據被告供明在卷，均應依
    刑法第三十八條第一項第二款之規定宣告沒收之。
據上論斷，應依刑事訴訟法第三百六十九條第一項前段、第三百六十四條、第二百九
十九條第一項前段，刑法第五十六條、第三百二十一條第一項第一款，第三款、第三
百零六條第一項、第五十五條、第四十七條、第三十八條第一項第二款，罰金罰鍰提
高標準條例第一條前段，判決如主文。
本案經檢察官蔡薰慧到庭執行職務。
中      華      民      國    九十一    年     十一     月      八      日
                              臺灣高等法院刑事第四庭
                                  審判長法  官  蔡  永  昌
                                        法  官  徐  昌  錦
                                        法  官  陳  榮  和
右正本證明與原本無異。
不得上訴。
                                        書記官  劉  麗  芬
中      華      民      國    九十一    年     十一     月     十一     日
附錄：本案論罪科刑法條全文
刑法第三百二十一條第一項第一、三款：
犯竊盜罪而有左列情形之一者，處六月以上五年以下有期徒刑：
一、於夜間侵入住宅或有人居住之建築物、船艦或隱匿其內而犯之者。
二、毀越門扇、牆垣或其他安全設備而犯之者。
三、攜帶兇器而犯之者。
四、結夥三人以上而犯之者。
五、乘火災、水災或其他災害之際而犯之者。
六、在車站或埠頭而犯之者。
